---
title: "Lesson R - 1"
output:
  html_notebook: default
  pdf_document: default
---

## Definir el directorio de trabajo
R necesita que se defina el directorio donde se esta trabajando, en jupyter notebook el directorio sera desde donde se ejecuta en el terminal el comando `Jupyter notebook`


```{r}

```


## Manejo de Paquetes
R tiene un repositorio donde estan la mayoria de [paquetes cran](https://cran.r-project.org/web/packages/available_packages_by_name.html):

- Desde el menu en Rstudio en: Packages->Install package(s).
- **Nota:** Anaconda instala los paquetes mas importantes para r asi:

Para importar librerias usamos `library`
```{r}
# Importar una libreria
library(stringr) # Esta ya esta instalada
```

Para averiguar el estado de instalacion de un paquete usamos `require`:
```{r}

```

### Instalar, Eliminar y actualizar paquetes de CRAN


Para instalar paquetes se usa el comando `install.packages()`
```{r}
# Antes de instalar un paquete es bueno detectar si ya esta instalado

```



Listar paquetes instalados:
```{r}
installed.packages()
```



Note que es diferente instalar un paquete a importarlo para hacerlo disponible en el kernel. La instalacion solo se
requiere una vez, mientras que la importacion se requiere cada que se va a usar:

```{r}
if(!require(sos)) # verificar el paquete 	Splines on the sphere (sos)
    install.packages("sos") # Comando para instalar paquetes, note las dobles comillas
library(sos) #Importar libreria
findFn("audio")# Buscar paquetes que contengan la palabra audio
```

### Instalar paquetes con conda
El listado de paquetes se puede ver en : https://anaconda.org/r/repo

Para instalar un paquete se hace en linea de comando asi:

`conda install -c r [nombre-del-paquete]`

Por ejemplo, para instalar el kernel de r en jupyter podemos usar conda:

```{bash}
#conda install -c r r-irkernel
#conda install -c r r-essentials
```


## Obteniendo ayuda con R
Además de una búsqueda en google o de visitar [StackOverflow](www.stackoverflow.com), hay algunas maneras incorporadas de obtener ayuda con R! La mayoría de las funciones R tienen documentación en línea.

- help(algo) documentacion
- help.search("algo") Busca en la ayuda
- apropos("algo") nombre de todos los objetos parecidos a ”algo”
- help.start() Inicia la version HTML de la ayuda

```{r}

```



## Aritmetica con R

Operaciones aritmeticas
```{r}

```


## Variables en R
```{r}

```




## Tipos de Datos
### Datos de punto flotante:
```{r}

```

### Datos enteros:
```{r}

```

### Datos booleanos o Logicos:
```{r}

```

### Caracteres (Characters)
los datos tipo Texto/string son conocidos como characters en R.
```{r}

```

```{r}

```

### Verificar la typo de variable

Se puede realizar con la funcion class():


```{r}

```






### Manejo de Variables en el workspace
listado de las variables en el workspace
```{r}
ls()
```


Borrar una variable del workspace
```{r} 


```



Instalar libreria `tidyverse`
```{r}


```

Crear un histograma 

```{r}

```

# Graficas en R

Grafica simple con funcion plot

```{r}

```




## Liberria ggplot2
Es la principal libreria de graficos en R. Como importar la libreria:
```{r}

```



## Libraria Plotly
La libreria Plotly permite realizar graficos interactivos

```{r}

```


